

SOBRE MÍ

Cuento con más de 4 años de experiencia en diseño, desarrollo y mantenimiento de aplicaciones web escalables y eficientes. Capaz de trabajar en proyectos de principio a fin, desde la conceptualización hasta la implementación y la solución de problemas.

CONTACTO



(+57) 315-280-7334



luisfelipegarciacsj@gmail.com



Medellín, Colombia



https://www.linkedin.com/in/luisfelipe-garc%C3%ADa-herrera-650269139/



https://github.com/luisfelipegh

IDIOMAS

Español: Nativo

Inglés: Intermedio

Luis Felipe Garcia Herrera

Desarrollador de software

EXPERIENCIA LABORAL

Desarrollador Senior Specialist - Abril 2020 - Actualidad - Medellin, Colombia

Evertec Inc es una compañía líder de tecnología y procesamiento de transacciones operando en 26 países.

- Desarrollo de aplicaciones en PHP, Laravel, MySQL, VueJS.
- Desarrollo de sistema antifraude, implementando servicios de terceros como Emailage y Kount para brindar confiabilidad de las transacciones a los clientes.
- Integración de Medios de pago en efectivo a la pasarela de pagos Placetopay.
- Apoyo en la creación del nuevo core transaccional de la pasarela de pagos Placetopay.

Desarrollador FullStack - Noviembre 2018 - Abril 2020 - Medellin, Colombia

Creativos digitales es una compañía especializada en la Integración de datos con métodos, procesos y tecnología no invasiva.

- Desarrollo de aplicaciones en NuxtJS, Node JS, PostgreSQL, VueJS.
- Desarrollo de integraciones no invasivas de facturación electrónica para diferentes clientes.
- Desarrollar aplicación web para chefs que deseen ofrecer servicios desde su casa.
- Apoyo en el desarrollo de software para el Hospital San Vicente de Paul, Caldas, Antioquia.

Auxiliar de Sistemas - Junio 2016 - Enero 2019 - Itagüi, Colombia

Provecol Antioquia es una compañía líder dedicada a la distribución de productos de primera necesidad al por mayor.

- Desarrollo de programa en visual studio y SQL Server para el manejo de ofertas en la facturación.
- Desarrollo de programa en Excel, y SQL Server para la toma física de inventario.
- Apoyo, mantenimiento y reparación de los activos (Pc´s) de la compañía.

FORMACIÓN ACADÉMICA

Ingeniería de Sistemas

Universidad de Medellin | Julio 2015 - Diciembre 2020

CURSOS

Google Cloud Platform Fundamentals: Core InfrastructureCoursera

Transformación digital: Equipos online y trabajo colaborativo LinkedIn

Técnicas avanzadas de resolución de conflictos LinkedIn

HABILIDADES TÉCNICAS

- (+4 años): HTML, CSS, Javascript, VueJs, Git, MySQL, CI/CD, Integración de APIs, Desarrollo de APIs, Vuetify, NuxtJS, SOAP.
- (+3 años): PHP, Laravel, TDD, Git Flow, Conventional commits, PSR, Patrones de diseño, SOLID, Código limpio, Sonar Cloud, SCRUM.
- (+2 años): Desarrollo librerias laravel, Laravel Vapor, AWS Lambda
- (+1 año): Tailwind Css,
- (menos de un año): serverless framework, AWS Cognito
- (Estudiando): AWS Services, Liderazgo de equipos.